---
title: "dashboard-procon"
output: 
  flexdashboard::flex_dashboard:
    orientation: rows
    vertical_layout: fill
    social: [ "twitter", "facebook", "menu"]
    #source_code: embed
---



<style>
.navbar {
  background-color:#0d2e08;
   border-color: #4d9119;
   font-family: "Times New Roman", "serif","Arial Black";
}

.navbar-inverse .navbar-nav > li > a:hover,
.navbar-inverse .navbar-nav > li > a:focus {
    background-color: #09de1b;
    color: white;
}
.navbar-inverse .navbar-nav > .active > a,
.navbar-inverse .navbar-nav > .active > a:hover,
.navbar-inverse .navbar-nav > .active > a:focus {
  color: white;
  background-color: #d7de09;
}
.navbar-inverse .navbar-toggle:hover,
.navbar-inverse .navbar-toggle:focus {
  background-color: #ff0015;
}
.navbar-inverse .navbar-collapse,
.navbar-inverse .navbar-form {
  border-color: #ff0015;
}
</style>    




```{css my-header-colors, echo = FALSE}

body {
  background-color: rgb(125, 161, 43);
  
}

badCode {
background-color: red;
}



}
```

```{r setup, include=FALSE}
library(flexdashboard)
library(knitr)
library(DT)
library(rpivotTable)
library(ggplot2)
library(plotly)
library(dplyr)
library(openintro)
library(highcharter)
library(ggvis)
library(readxl)
library(gt)
library(tidyverse)
library(ggspatial)
library(esquisse)

library(ggplot2)
library(dplyr)
library(viridis)
library(gt)
library(geobr)
library(sf)
library(maptools)
library(leaflet)
library(plotly)
library(shiny)
library(shiny)
library(ggplot2)
library(ggthemes)
library(plotly)
library(gapminder)
library(ggplot2)
library(gganimate)

library(animation)


library(geobr)

library(dplyr)
library(ggplot2)
library(tidyverse)
library(ggspatial)
library(esquisse)
#rm(list=ls())


verme.theme<-theme(plot.background = element_rect(fill = '#e39898'),
                  
                  plot.title=element_text(colour='#181819',
                                          hjust=.5),
                  plot.subtitle=element_text(colour =  '#e39898',
                                             hjust=.5),
                  legend.title = element_text(colour='#181819',
                                              hjust=.5),
                  #legend.box.background =  element_rect(fill="lightblue",
                                                        #size=0.5, linetype="solid")
                  legend.background = element_blank(),
                  legend.box.background = element_blank(),
                  legend.key = element_blank(),
                  axis.text=element_text(colour = '#181819'),
                  panel.background =element_rect(fill = '#e39898'),
                  panel.grid.major.x = element_blank(),
                  panel.grid.minor.x = element_blank(),
                  panel.grid.minor.y = element_blank(),
                  panel.grid.major.y = element_blank(),
                  axis.ticks.x.bottom = element_blank(),
                  axis.ticks.x = element_blank(),
                  axis.title = element_text(colour ='#181819'))







# que estou usando verme.theme<-theme(plot.background = element_rect(fill = '#e39898'),
              verme.theme<-  theme(plot.background = element_rect(fill = '#81d674'),
                  
                  plot.title=element_text(colour='#181819',
                                          hjust=.5),
                  plot.subtitle=element_text(colour =  '#81d674',
                                             hjust=.5),
                  legend.title = element_text(colour='#181819',
                                              hjust=.5),
                  #legend.box.background =  element_rect(fill="lightblue",
                                                        #size=0.5, linetype="solid")
                  legend.background = element_blank(),
                  legend.box.background = element_blank(),
                  legend.key = element_blank(),
                  axis.text=element_text(colour = '#070708'),
                  panel.background =element_rect(fill = '#81d674'),
                  panel.grid.major.x = element_blank(),
                  panel.grid.minor.x = element_blank(),
                  panel.grid.minor.y = element_blank(),
                  panel.grid.major.y = element_blank(),
                  axis.ticks.x.bottom = element_blank(),
                  axis.ticks.x = element_blank(),
                  axis.title = element_text(colour ='#181819'))





muni<-read_municipality(
  code_muni = "PB",
  year = 2010)



campinagrande<- filter(muni,muni$name_muni =="Campina Grande")



```


```{r}





azul.theme<-theme(plot.background = element_rect(fill = "#144a35"),
                  
                  plot.title=element_text(colour='#f2f2f2',
                                          hjust=.5),
                  plot.subtitle=element_text(colour =  '#f2f2f2',
                                             hjust=.5),
                  
                  axis.text=element_text(colour = 'gray80'),
                  panel.background =element_rect(fill = '#144a35'),
                  panel.grid.major.x = element_blank(),
                  panel.grid.minor.x = element_blank(),
                  panel.grid.minor.y = element_blank(),
                  panel.grid.major.y = element_blank(),
                  axis.ticks.x.bottom = element_blank(),
                  axis.ticks.x = element_blank(),
                 axis.title = element_text(colour ='gray80')
)

 comb<-read.csv("C:/Users/josef/Documents/josefersonbarreto/projeto-extensao/combustivel_atualizadoTrat.csv",header = TRUE, stringsAsFactors = FALSE)
   
 
 
 
 comb<- comb[-1]
 


 
 comb$G.A[comb$G.A == 4589.000]<-4.589

```

```{r}
comb<-comb %>% mutate(mes=factor(comb$mes, levels=c("Jan", "Fev", "Mar","Abr","Mai","Jun","Jul","Ago",
                                              "Set","Out","Nov","Dez"),
                           labels=c("Jan", "Fev", "Mar","Abr","Mai","Jun","Jul","Ago",
                                    "set","Out","Nov","Dez")))

media_mes<-aggregate(with(comb, cbind(comb['G.C'],comb['G.A'],comb['E'],comb['D'],comb['S.10'],comb['GNV'])), by = list(mes=comb$mes), mean, na.rm=T)


ver<-t(media_mes) 


```



<font color='white' face='Arial Black'  > Vizualização </font>  
=====================================




Column {data-width=650}
-----------------------------------------------------------------------




### <font color='black' face="Arial Black" > Valores dos Combustíveis Por Semestre de 2021  </font> 

```{r}


media_mes$semestre<-c(rep("1 semestre",6),rep("2 semestre",6))


semestre<-aggregate(with(media_mes, cbind(media_mes['G.C'],media_mes['G.A'],media_mes['E'],media_mes['D'],media_mes['S.10'],media_mes['GNV'])), by = list(semestre=media_mes$semestre), mean, na.rm=T)





media_mes[2:7]<-round(media_mes[2:7],2)









p <- plot_ly()%>%
  layout(
    xaxis = list(title = ""),
    yaxis = list (title = "preços($)") )%>%
  layout(xaxis = list(zeroline = F,
                      showline = T,
                      showticklabels = T,
                      showgrid = F),
         yaxis = list(zeroline = F,
                      showline = T,
                      showticklabels=T,
                      showgrid=T))  %>%
  layout( paper_bgcolor='rgba(0,0,0,0)',
          plot_bgcolor='rgba(0,0,0,0)',xaxis = list( 
            zerolinecolor = '#ffff', 
            zerolinewidth = 2, 
            gridcolor = 'ffff'), 
          yaxis = list( 
            zerolinecolor = '#ffff', 
            zerolinewidth = 2, 
            gridcolor = 'black'),font = list(color = 'black'))## Make sure our list of columns to add doesnt include the Month Considered
ToAdd <- setdiff(colnames(semestre),"semestre")

## Add the traces one at a time
for(i in ToAdd){
  p <- p %>% add_bars(x = semestre[["semestre"]], y = semestre[[i]], name = i,
                      type = 'scatter',
                      mode = 'line+markers',
                      text = round( semestre[[i]],2), textposition = "inside",size = 0.1,
                      
                      line = list(color = ' semestre[[i]]', width = 2))
  
}

p




```


### <font color='black' face="Arial Black"> Melhores preços e Localidade  </font>  




```{r}

library("DT")



comb$Postos.de.Combustíveis<-str_to_lower(comb$Postos.de.Combustíveis)


library(stringr)

melhor_preço<-aggregate(with(comb, cbind(comb['G.C'])),
                    by = list(posto=comb$Postos.de.Combustíveis,
                             rua= comb$Bairro,
                             endereço=comb$Endereço,bandeira =comb$Bandeira), 
                    min, na.rm=T)

                    



comb$Postos.de.Combustíveis<-str_to_lower(comb$Postos.de.Combustíveis)



melhor_preço<-melhor_preço %>% arrange(melhor_preço$G.C)








melhor_preço<-melhor_preço %>% arrange(melhor_preço$G.C)

postos<-melhor_preço[1,]

colnames(postos)[5]<-"preços"






melhor_preço1<-aggregate(with(comb, cbind(comb['G.A'])),
                        by = list(posto=comb$Postos.de.Combustíveis,
                                  rua= comb$Bairro,
                                  endereço=comb$Endereço,bandeira =comb$Bandeira), 
                        min, na.rm=T)



melhor_preço1<-melhor_preço1 %>% arrange(melhor_preço1$G.A)



postos1<-melhor_preço1[1,]

colnames(postos1)[5]<-"preços"



#preço do etanol deu empate 




melhor_preço2<-aggregate(with(comb, cbind(comb['E'])),
                         by = list(posto=comb$Postos.de.Combustíveis,
                                   rua= comb$Bairro,
                                   endereço=comb$Endereço,bandeira =comb$Bandeira), 
                         min, na.rm=T)



melhor_preço2<-melhor_preço2 %>% arrange(melhor_preço2$E)



postos2<-melhor_preço2[1,]

colnames(postos2)[5]<-"preços"



#preço do diesel
melhor_preço3<-aggregate(with(comb, cbind(comb['D'])),
                         by = list(posto=comb$Postos.de.Combustíveis,
                                   rua= comb$Bairro,
                                   endereço=comb$Endereço,bandeira =comb$Bandeira), 
                         min, na.rm=T)



melhor_preço3<-melhor_preço3 %>% arrange(melhor_preço3$D)



postos3<-melhor_preço3[1,]

colnames(postos3)[5]<-"preços"


#preço do diesel S-10



melhor_preço4<-aggregate(with(comb, cbind(comb['S.10'])),
                         by = list(posto=comb$Postos.de.Combustíveis,
                                   rua= comb$Bairro,
                                   endereço=comb$Endereço,bandeira =comb$Bandeira), 
                         min, na.rm=T)



melhor_preço4<-melhor_preço4 %>% arrange(melhor_preço4$S.10)



postos4<-melhor_preço4[1,]

colnames(postos4)[5]<-"preços"






#preço do gas naturalveicular 



melhor_preço5<-aggregate(with(comb, cbind(comb['GNV'])),
                         by = list(posto=comb$Postos.de.Combustíveis,
                                   rua= comb$Bairro,
                                   endereço=comb$Endereço,bandeira =comb$Bandeira), 
                         min, na.rm=T)



melhor_preço5<-melhor_preço5 %>% arrange(melhor_preço5$GNV)



postos5<-melhor_preço5[1,]

colnames(postos5)[5]<-"preços"

postos<-melhor_preço[1,]

colnames(postos)[5]<-"preços"


postos_b<-rbind(postos,postos1,postos2,postos3,postos4,postos5)



postos_b$tipo_combustivel<-c("G.C","G.A","E","D","S-10","GNV")


library(knitr)


     

postos_b %>%  DT::datatable( rownames = FALSE, extensions = 'FixedColumns', escape=TRUE, options= list(bPaginate = FALSE, dom = 't',buttons = c('excel')))%>%formatStyle(1:7,fontSize = '14px')

```

Row{data-width=650}
------------------------------------
### <font color='black' face="Arial Black" >Preços dos Combustíveis Por Mês </font> 

```{r}

## Define a blank plot with the desired layout (don't add any traces yet)
p <- plot_ly()%>%
  layout(
         xaxis = list(title = ""),
         yaxis = list (title = "preços($)") )%>%
 layout(xaxis = list(zeroline = F,
                     showline = T,
                  showticklabels = T,
                  showgrid = F),
    yaxis = list(zeroline = F,
               showline = T,
              showticklabels=T,
          showgrid=T))  %>%
        layout( paper_bgcolor='rgba(0,0,0,0)',
    plot_bgcolor='rgba(0,0,0,0)',xaxis = list( 
           zerolinecolor = '#ffff', 
          zerolinewidth = 2, 
           gridcolor = 'ffff'), 
         yaxis = list( 
           zerolinecolor = '#ffff', 
           zerolinewidth = 2, 
           gridcolor = 'black'),font = list(color = 'black'))

## Make sure our list of columns to add doesnt include the Month Considered
ToAdd <- setdiff(colnames(media_mes),"mes")

## Add the traces one at a time
for(i in ToAdd){
  p <- p %>% add_trace(x = media_mes[["mes"]], y = media_mes[[i]], name = i,
                       type = 'scatter',
                       mode = 'line+markers',
                       
                       line = list(color = 'media_mes[[i]]', width = 2))
                       
}

p

```




### <font color='black' face="Arial Black" >melhores preços de combustiveis por postos </font> 

```{r}

comb$Postos.de.Combustíveis<-str_to_lower(comb$Postos.de.Combustíveis)


library(stringr)

melhor_preço<-aggregate(with(comb, cbind(comb['G.C'])),
                    by = list(posto=comb$Postos.de.Combustíveis,
                             rua= comb$Bairro,
                             endereço=comb$Endereço,bandeira =comb$Bandeira), 
                    min, na.rm=T)

                    



comb$Postos.de.Combustíveis<-str_to_lower(comb$Postos.de.Combustíveis)



melhor_preço<-melhor_preço %>% arrange(melhor_preço$G.C)








melhor_preço<-melhor_preço %>% arrange(melhor_preço$G.C)

postos<-melhor_preço[1,]

colnames(postos)[5]<-"preços"






melhor_preço1<-aggregate(with(comb, cbind(comb['G.A'])),
                        by = list(posto=comb$Postos.de.Combustíveis,
                                  rua= comb$Bairro,
                                  endereço=comb$Endereço,bandeira =comb$Bandeira), 
                        min, na.rm=T)



melhor_preço1<-melhor_preço1 %>% arrange(melhor_preço1$G.A)



postos1<-melhor_preço1[1,]

colnames(postos1)[5]<-"preços"



#preço do etanol deu empate 




melhor_preço2<-aggregate(with(comb, cbind(comb['E'])),
                         by = list(posto=comb$Postos.de.Combustíveis,
                                   rua= comb$Bairro,
                                   endereço=comb$Endereço,bandeira =comb$Bandeira), 
                         min, na.rm=T)



melhor_preço2<-melhor_preço2 %>% arrange(melhor_preço2$E)



postos2<-melhor_preço2[1,]

colnames(postos2)[5]<-"preços"



#preço do diesel
melhor_preço3<-aggregate(with(comb, cbind(comb['D'])),
                         by = list(posto=comb$Postos.de.Combustíveis,
                                   rua= comb$Bairro,
                                   endereço=comb$Endereço,bandeira =comb$Bandeira), 
                         min, na.rm=T)



melhor_preço3<-melhor_preço3 %>% arrange(melhor_preço3$D)



postos3<-melhor_preço3[1,]

colnames(postos3)[5]<-"preços"


#preço do diesel S-10



melhor_preço4<-aggregate(with(comb, cbind(comb['S.10'])),
                         by = list(posto=comb$Postos.de.Combustíveis,
                                   rua= comb$Bairro,
                                   endereço=comb$Endereço,bandeira =comb$Bandeira), 
                         min, na.rm=T)



melhor_preço4<-melhor_preço4 %>% arrange(melhor_preço4$S.10)



postos4<-melhor_preço4[1,]

colnames(postos4)[5]<-"preços"






#preço do gas naturalveicular 



melhor_preço5<-aggregate(with(comb, cbind(comb['GNV'])),
                         by = list(posto=comb$Postos.de.Combustíveis,
                                   rua= comb$Bairro,
                                   endereço=comb$Endereço,bandeira =comb$Bandeira), 
                         min, na.rm=T)



melhor_preço5<-melhor_preço5 %>% arrange(melhor_preço5$GNV)



postos5<-melhor_preço5[1,]

colnames(postos5)[5]<-"preços"

postos<-melhor_preço[1,]

colnames(postos)[5]<-"preços"


postos_b<-rbind(postos,postos1,postos2,postos3,postos4,postos5)



postos_b$tipo_combustivel<-c("G.C","G.A","E","D","S-10","GNV")










postos_b$tipo_combustivel = factor(postos_b$tipo_combustivel, levels = postos_b$tipo_combustivel)
p<-ggplot(postos_b, aes(x = tipo_combustivel, y = preços, group_by=posto,
                     fill =posto))  + geom_bar(stat = "identity")+
  
  geom_text(aes(label=round(preços,2)), vjust=1.6,
            color="black", size=3.5)+labs(x ="combustíveis", y = "preço")+
  scale_fill_manual(values=c("#a14d03","#032e9c", "#c2d404","#8c0d0d", "#133b19"))+
  verme.theme

ggplotly(p)

``` 



<font color='white' face='Arial Black'  > medias de preços /mês </font>  
=====================================


Column {data-width=650}
-----------------------------------------------------------------------


### <font color='white' face="Arial Black" > Média do Preço da Gasolina Comum  por Mês   </font> 
```{r}
p<-ggplot(media_mes, aes(x=mes, y=G.C,fill=G.C)) + 
  geom_bar(stat='identity')+ 
  geom_text(aes(label=round(G.C,2)), vjust=1.6,
            color="white", size=2.8)+labs(x ="mês", y = "preço")+
  #scale_fill_gradient(low="#fc6a6a",  mid = "white",high="red")+
   scale_fill_gradient2(
  low = "green",
  #mid = "white",
  high = "red",
  midpoint = 0,
  space = "Lab",
  #na.value = "grey50",
  guide = "colourbar"
)+ guides(fill="none") + azul.theme



ggplotly(p,tooltip = c("x","y"))
```

###  <font color='white' face="Arial Black"> Média do Preço da  Gasolina Adtivada por Mês  </font> 

```{r}
 ## media do preço da  Gasolina Adtivada por mes 


gr<-ggplot(media_mes, aes(x=mes, y=G.A,fill=G.A)) + 
  geom_bar(stat='identity')+ 
  geom_text(aes(label=round(G.A,2)), vjust=1.6,
            color="white", size=2.8)+labs(x ="mês", y = "preço")+
  #scale_fill_gradient(low="#fc6a6a",  mid = "white",high="red")+
  scale_fill_gradient2(
    low = "green",
    #mid = "white",
    high = "red",
    midpoint = 0,
    space = "Lab",
    #na.value = "grey50",
    guide = "colourbar",
    aesthetics = "fill"
  )+ guides(fill="none") + azul.theme

ggplotly(gr,tooltip = c("x","y"))

```

###  <font color='white' face="Arial Black"> Média do Preço do  Etanol por Mês  </font> 

```{r}

p<-  ggplot(media_mes, aes(x=mes, E,fill=E)) + 
  geom_bar(stat='identity')+ 
  geom_text(aes(label=round(E,2)), vjust=1.6,
            color="white", size=2.8)+labs(x ="mês", y = "preço")+
  #scale_fill_gradient(low="#fc6a6a",  mid = "white",high="red")+
  scale_fill_gradient2(
    low = "green",
    #mid = "white",
    high = "red",
    midpoint = 0,
    space = "Lab",
    #na.value = "grey50",
    guide = "colourbar",
    aesthetics = "fill"
  )+ guides(fill="none") + azul.theme


ggplotly(p,tooltip = c("x","y"))




```

Row
------------------------------------
### <font  color='white' face="Arial Black"> Média do Preço do Diesel por Mês   </font> 

```{r}


## media do preço Diesil  por mes 


hi<-ggplot(media_mes, aes(x=mes, y=D,fill=D)) + 
  geom_bar(stat='identity')+ 
  geom_text(aes(label=round(D,2)), vjust=1.6,
            color="white", size=2.8)+labs(x ="mês", y = "preço")+
  #scale_fill_gradient(low="#fc6a6a",  mid = "white",high="red")+
  scale_fill_gradient2(
    low = "green",
    #mid = "white",
    high = "red",
    midpoint = 0,
    space = "Lab",
    #na.value = "grey50",
    guide = "colourbar",
    aesthetics = "fill"
  )+ guides(fill="none") + azul.theme

ggplotly(hi,tooltip = c("x","y"))

```




### <font  color='white' face="Arial Black"> Média do Preço do Diesel S10 por Mês   </font> 

```{r}
p<-ggplot(media_mes, aes(x=mes, y=S.10,fill=S.10)) + 
  geom_bar(stat='identity')+ 
  geom_text(aes(label=round(S.10,2)), vjust=1.6,
            color="white", size=3.5)+labs(x ="mês", y = "preço")+
  #scale_fill_gradient(low="#fc6a6a",  mid = "white",high="red")+
  scale_fill_gradient2(
    low = "green",
    #mid = "white",
    high = "red",
    midpoint = 0,
    space = "Lab",
    #na.value = "grey50",
    guide = "colourbar",
    aesthetics = "fill"
  )+ guides(fill="none") + azul.theme


ggplotly(p,tooltip = c("x","y"))

```




### <font  color='white' face="Arial Black"> Média do Preço do Gás natural veicular por Mês   </font> 

```{r}

kj<-ggplot(media_mes, aes(x=mes, y=GNV,fill=GNV)) + 
  geom_bar(stat='identity')+ 
  geom_text(aes(label=round(GNV,2)), vjust=1.6,
            color="white", size=3.5)+labs(x ="mês", y = "preço")+
  #scale_fill_gradient(low="#fc6a6a",  mid = "white",high="red")+
  scale_fill_gradient2(
    low = "green",
    #mid = "white",
    high = "red",
    midpoint = 0,
    space = "Lab",
    #na.value = "grey50",
    guide = "colourbar",
    aesthetics = "fill"
  )+ guides(fill="none") + azul.theme

ggplotly(kj,tooltip = c("x","y"))

```

















<font color='white' face='Arial Black' > Região  </font> 
========================================








### <font color='#1a1c1a' face="Arial Black" > Mapa da Paraíba com Destaque  para Campina Grande  </font> 

```{r }






p<- ggplot(muni)+geom_sf(aes(fill=abbrev_state))+
  theme(legend.position = "none",
        legend.key.size = unit(4,"mm"))+
  geom_sf(data = campinagrande,aes(fill=name_muni))+
  
  scale_fill_manual(name="Bar",values = c('green','#aca8b3'#b7ac48','#d5df20','#d8a527','#f4920b','#fa6005'
  ))+
  
  annotation_scale(location= "br", height =  unit(0.2,"cm"))+
  labs( title = "Campina Grande em destaque ",
        #subtitle = "Casos \nConfirmados nas últimas 24 hrs",
        x=NULL,
        y=NULL) +
  theme_bw() + 
  theme(legend.position = "none",
        legend.key.size = unit(4,"mm"))+azul.theme

ggplotly(p)

```

<font color='white' face='Arial Black' > Dados </font> 
========================================

```{r}
comb %>% gt()
```


<font color='white' face='Arial Black' > Resumo  </font> {data-orientation=columns} 
===========================================

Column 
-----------------------------------

### <font color='#1a1c1a' face="Arial Black" > Número De Meses Analisados </font> 

```{r}

valueBox(length(media_mes$mes),
         icon = "fa-calendar" )
```


```{r,echo=FALSE}
media_mes<-aggregate(with(comb, cbind(comb['G.C'],comb['G.A'],comb['E'],comb['D'],comb['S.10'],comb['GNV'])), by = list(mes=comb$mes), mean, na.rm=T)



media_var<-aggregate(with(comb, cbind(comb['G.C'],comb['G.A'],comb['E'],comb['D'],comb['S.10'],comb['GNV'])), by = list(variação=comb$variação.mes,mes=comb$mes), mean, na.rm=T)




vari<-media_var %>% filter(mes== "Fev" |mes=="Mai" | mes== "Fev" | mes== "Ago" | mes== "Dez")


vari<-data.frame(t(vari))

colnames(vari)<-vari[1,]

vari<-vari[3:8,]

vari$variação<-rownames(vari)

rownames(vari)<-NULL
#convertendo para numerico
vari$`FEVEREIRO 1`<-as.numeric(vari$`FEVEREIRO 1`)

vari$`FEVEREIRO 2`<-as.numeric(vari$`FEVEREIRO 2`)

vari$`MAIO 1`<-as.numeric(vari$`MAIO 1`)
vari$`MAIO 2`<-as.numeric(vari$`MAIO 2`)



vari$`AGOSTO  1`<-as.numeric(vari$`AGOSTO  1`)
vari$`AGOSTO 2`<-as.numeric(vari$`AGOSTO 2`)


vari$`DEZEMBRO  1`<-as.numeric(vari$`DEZEMBRO  1`)

vari$`DEZEMBRO 2`<-as.numeric(vari$`DEZEMBRO 2`)



#round((((vari[1:7]*100)/valores[1:11])-100)/100,3)

varf<-vari["FEVEREIRO 2"]-vari["FEVEREIRO 1"]
#vari[2:8]-vari[1:7]

t<-vari["MAIO 2"]-vari["MAIO 1"]

```

### <font color='#1a1c1a' face="Arial Black" > Diesel teve maior variação de todos os preços de combustível em um único mês no mês de fevereiro  </font>  

```{r}

valueBox(paste(round(varf[5,],2),"$"),
         icon = "fa-gas-pump" )

```

Column
---------------------------

<font color='white' face="Arial Black" > Relatório  </font>

* <font color='white' face="Arial Black" > Este é um relatório sobre  os preços de combustíveis em Campina Grande-PB .  </font> 

* <font color='white' face="Arial Black" > Foram analisadas `r length(row.names(comb))` observações.  </font> 


* <font color='white' face="Arial Black" > Média do preço da gasolina comum em  2021/litro :  `r round(mean(media_mes$G.C),2)` $  .  </font> 

* <font color='white' face="Arial Black" > Preço médio da gasolina  aditivada em  2021/litro :  `r round(mean(media_mes$G.A),2)` $  .  </font> 


* <font color='white' face="Arial Black" > Preço médio do etanol em  2021/litro :  `r round(mean(media_mes$E),2)` $  .  </font> 


* <font color='white' face="Arial Black" > Preço médio do diesel em  2021/litro :  `r round(mean(media_mes$D),2)` $  .  </font> 


* <font color='white' face="Arial Black" > Preço médio do diesel-S10 em  2021/litro :  `r round(mean(media_mes$S.10),3)` $  .  </font> 

* <font color='white' face="Arial Black" > Preço médio do gás natarual veícular em  2021/litro :  `r round(mean(media_mes$GNV),2)` $  .  </font> 




<font color='white'>Este relatório foi gerado em `r format(Sys.Date(), format = "%B %d, %Y")` </font> 

<font color='white' face='Arial Black' > Sobre o Relatório </font>
========================================

criado por: Joseferson da Silva  Barreto

Atenção!: para uma melhor visualização do dashboard em seu navegador execute o seu  
navegador em modo tela cheia ou clique em F11 no seu teclado!



<style>

#média-do-preço-da-gasolina-adtivada-por-mês {
color: white;
background-color: rgb(20, 74, 53);
border:4px solid #7c8a15;
border-radius: 12px;

}


#diesel-teve-maior-variação-de-todos-os-preços-de-combustível-em-um-único-mês-no-mês-de-fevereiro{
color: #323b1d;
background-color: rgb(129, 214, 116);


} 

#porcentagem-de-aumento-nos-preços-dos-combustíveis-a-cada-mês{
color: white;
background-color: rgb(129, 214, 116);
border:4px solid #7c8a15;
border-radius: 12px;
width: 400px;

}





#média-do-preço-do-diesel-por-mês {
color: white;
background-color: rgb(20, 74, 53);
border:4px solid #7c8a15;
border-radius: 12px;

}

#média-do-preço-do-diesel-s10-por-mês {
color: white;
background-color: rgb(20, 74, 53);
border:4px solid #7c8a15;
border-radius: 12px;

}



#média-do-preço-do-gás-natural-veicular-por-mês {
color: white;
background-color: rgb(20, 74, 53);
border:4px solid #7c8a15;
border-radius: 12px;

}

#média-do-preço-do-etanol-por-mês {
color: white;
background-color: rgb(20, 74, 53);
border:4px solid #7c8a15;
border-radius: 12px;

}




#número-de-meses-analisados {
color: #323b1d;
background-color: rgb(129, 214, 116);
}

#valores-dos-combustíveis-por-semestre-de-2021 {
color: white;
background-color: rgb(129, 214, 116);
border:4px solid #7c8a15;
border-radius: 12px;
}

#dashboard {
background-color: rgb(227, 152, 152)
}





  

#preços-dos-combustíveis-por-mês {
text-align: center;
color: red;
background-color: rgb(129, 214, 116);
border:4px solid  #7c8a15;
border-radius: 12px;
}

#mapa-da-paraíba-com-destaque-para-campina-grande  {
text-align: center;
color: red;
background-color: rgb(208, 255, 0);
border:4px solid  #7c8a15;
border-radius: 12px;
}




#média-do-preço-da-gasolina-comum-por-mês {
color: rgb(145, 49, 25);
background-color: rgb(20, 74, 53);
border:4px solid #7c8a15;
border-radius: 12px;
}



.dataTables_scrollBody {
    max-height: 100% !important
    ;
}


#dataTables_scrollBody {
    max-height: 100% !important;
    background-color: rgb(129, 214, 116);
}


# melhores-preços-e-Localidade {
background-color: rgb(129, 214, 116);

}
</style>  
